【裁判字號】    90,小上,44
【裁判日期】    901126
【裁判案由】    損害賠償
【裁判全文】
臺灣臺中地方法院民事判決  九十年度小上字第四四號
    上  訴  人  乙○○
    被  上訴人  甲○○
右當事人間請求損害賠償事件，上訴人對於中華民國九十年三月二十三日本院臺中簡
易庭第一審判決（九十年度中小字第五四號）提起上訴，本院判決如左：
    主      文
上訴駁回。
第二審訴訟費用新臺幣參佰參拾柒元由上訴人負擔。
    事      實
甲、上訴人方面：上訴人未於言詞辯論期日到場，據其前提出書狀所為說明及準備程
    序陳述如左：
一、聲明：
  (1)原判決廢棄。
  (2)被上訴人應給付上訴人新臺幣（下同）四千零五十六元。
二、陳述：除與原審判決書所載者相同茲予引用外，補稱：
    原審判決被上訴人應給付上訴人一千七百零五元，其判決理由以工資八百元，零
    件六千八百元為其判決之依據，惟依上訴人提出之估價單記載係零件一千二百元
    ，工資六千四百元，原審事實認定與證據不符，顯然違背經驗法則，原審認事用
    法顯有違誤。
三、證據：援用原審之立證方法。
乙、被上訴人方面：
一、聲明：求為判決駁回上訴。
二、陳述：除與原審判決書所載者相同茲予引用外，補稱：
  (1)本件交通事故係上訴人所駕駛車輛在博館東路車頭往北，左轉西行中港路，被上
    訴人所駕駛車輛在博館東路，車頭往南，右轉西行中港路。兩車對向在同路口即
    博館東路及中港路路口等候紅綠燈，被上訴人為在上開路口等候右轉之第一部車
    ，中港路該處係快車道六線、慢車道二線，共計八線道。號誌轉換時，上訴人車
    輛橫過中港路左轉慢車道，撞擊與其相距在第八線之被上訴人車輛，當時被上訴
    人已右轉第一線慢車道，上訴人因車速過快，疏於注意，左轉慢車道剎車不及。
    被上訴人並無過失。
  (2)被上訴人係職業汽車司機退休，現仍持有大客車駕照，職場生涯四、五十年間開
    車經驗，從未有肇事紀錄，非常遵守交通規則，奉公守法。若非上訴人疑似超速
    或疏於注意，當不會有此訴訟，被上訴人係被追撞之被害人，原想息事寧人，不
    予追究，故不與上訴人計較，詎被害人反成被告。對於上訴人於原審提出之估價
    單並無意見。
三、證據：援用原審之立證方法，並提出駕駛執影本一份為證。
    理      由
一、本件上訴人經合法通知，未於言詞辯論期日到場，核無民事訴訟法第三百八十六
    條所列各款之情形，爰依被上訴人聲請，由其一造辯論而為判決。
二、本件上訴人起訴主張：被上訴人於民國八十九年七月十二日上午九時許，駕駛車
    牌號碼ＮＫ─五八五０號自用小客車，行經台中市○區○○○街右轉台中港路時
    ，因轉彎不當，撞及對向上訴人所駕駛欲左轉台中港路之車牌號碼Ａ八─二三六
    一號自用小客車，至該車受有損害，計支出修理費三千八百元，因本件車禍鑑定
    結果，上訴人亦有過失，於原審請求被告賠償修理費三千八百元，且經原審認定
    原告應負百分之四十過失責任，上訴人提出之估價單記載係零件一千二百元，工
    資六千四百元，零件部分經折舊後連同工資應係六千七百六十元，被上訴人過失
    程度為百分之六十，應賠償上訴人四千零五十六元，爰請求被上訴人應給付上訴
    人四千零五十六元。被上訴人則以其在本件交通事故並無過失，其實係被害人置
    辯。
三、按對於小額程序之第一審判決上訴，非以其違背法令為理由，不得為之；民事訴
    訟法第四百三十六條之二十四、定有明文。再依同法第四百三十六條之三十二準
    用同法第四百六十八條及第四百六十九條第一款至第五款規定，判決不適用法規
    或適用不當者，為違背法令；判決有同法第四百六十九條第一款至第五款所列情
    形之一者，為當然違背法令；是當事人提起上訴，如依民事訴訟法第四百三十六
    條之三十二準用同法第四百六十八條規定，以小額程序判決有不適用法規或適用
    法規不當為理由時，其上訴狀或理由書應有具體之指摘，並揭示該法規之條項或
    其內容；若係成文法以外之法則，應揭示該法則之旨趣；倘為司法院解釋或最高
    法院之判例，則應揭示該判解之字號或其內容；如依同法第四百三十六條之三十
    二準用同法第四百六十九條第一款至第五款所列情形之一為理由時，其上訴狀或
    理由書，應揭示合於各該條款之事實。
四、本件上訴人以原審原審判決被上訴人應給付上訴人一千七百零五元，其判決理由
    以工資八百元，零件六千八百元為其判決之依據，惟依上訴人提出之估價單記載
    係零件一千二百元，工資六千四百元云云，經查上訴人提出之估價單記載零件～
    前ＢＰ金額一千二百元，工資～前ＢＰ拆裝金額八百元，烤漆一千八百元，右前
    葉子板板金一千元，烤漆一千八百元，水箱架校正板金一千元，共計七千六百元
    等情，有原告提出之估價單一紙附於原審卷內可參。原審判決認定上訴人所有車
    輛修復費用七千六百元，其中工資八百元，零件為六千八百元，並以上開估價單
    為依據，原審係以前ＢＰ拆裝金額八百元計算工資，並以前ＢＰ金額一千二百元
    、烤漆一千八百元，右前葉子板板金一千元，烤漆一千八百元，水箱架校正板金
    一千元共計六千八百元為其零件費用，並就上開零件部分即六千八百元就上開車
    輛於八十六年十二月三日領照至車禍發生之八十九年七月十二日已使用二年又八
    月，其零件部分已有折舊，依行政院公佈之固定資產耐用年數表所示，系爭自用
    小客車耐用年數為五年，再依固定資產折舊率表所示每年拆舊千分之三六九，上
    開零件折舊額為四千七百五十八元（第一年折舊：6800X0.369=2509，第二年折
    舊：(0000-0000)  X0.369=1583，第三年折舊：(0000-0000-0000）X0.369X8/12
    =666，共計折舊額為2509+1583+666=4758），上訴人雖認其零件費用為一千二百
    元，工資六千四百元，零件費用經折舊連同工資應為四千零五十六元。惟查依上
    訴人所主張之計算方式，係以烤漆、板金費用為工資而未予折舊計算，另依原審
    認定損害賠償之計算之方式，係以烤漆、板金費用為零件費用而予折舊，而烤漆
    、板金費用究係工資或屬零件費用，乃屬事實認定之問題，其零件費用及工資各
    應係若干，僅係證據之取捨認定事實，若其認定並不違背法令，尚不許任意指摘
    其認定不當以為上訴理由。綜上所述，難謂原判決有何上訴人所指摘違背論理法
    則、違背法令之情形，且取捨證據認定事實屬於事實審法院之職權，自難以原審
    以烤漆、板金費用為零件費用而予折舊，即認係違背法令。從而，上訴人前述以
    原審判決違背論理法則云云，尚難認有理由，應予駁回之。
五、本件事證已臻明確，兩造其餘攻擊防禦方法及舉證，與判決結果無響，無庸一一
    論列。
據上論結，本件上訴為無理由，依民事訴訟法第四百三十六條之三十二第二項、第四
百四十九條第一項、第七十八條、第四百三十六條之十九第一項、第三百八十五條第
一項前段，判決如主文。
中      華      民      國    九十      年    十一    月      二十六    日
                                臺灣臺中地方法院民事第三庭
~B  審判長  法  官  張瑞蘭
~B          法  官  涂秀玲
~B          法  官  陳  葳
右為正本係照原本作成。
本判決不得上訴。
中      華      民      國    九十      年    十一    月      二十六    日
~B法院書記官


司法院資訊處製作；財團法人民間司法改革基金會備份。
